【裁判字號】    98,上訴,4513
【裁判日期】    990304
【裁判案由】    妨害風化
【裁判全文】
臺灣高等法院刑事判決                98年度上訴字第4513號
上  訴  人
即  被  告  甲○○
選任辯護人  張國清律師
上列上訴人因妨害風化案件，不服臺灣板橋地方法院98年度訴字
第2359號，中華民國98年9月17日第一審判決（起訴案號：臺灣
板橋地方法院檢察署98年度偵字第9087號），提起上訴，本院判
決如下：
    主  文
原判決撤銷。                                                              
甲○○意圖使女子與他人為性交之行為，而容留以營利，處有期
徒刑陸月，如易科罰金，以新台幣壹仟元折算壹日。扣案之計時
時鐘、已使用過保險套、未使用過之保險套各壹個及潤滑液壹瓶
均沒收。
    事  實
一、甲○○係址設臺北縣三重市○○街238 號2 樓按摩店之負責
    人，前曾因妨害風化案件，經台灣板橋地方法院於民國（下
    同）98年2月27日以98年度訴字第176號判決處有期徒刑5月
    ，如易科罰金以新臺幣（下同）1,000元折算1日，緩刑3年
    ，而於98年3月16日確定，現仍在緩刑期間（於本案不構成
    累犯）。詎猶不知悔改，復基於意圖使女子與他人為性交之
    行為而媒介、容留以營利之單一行為決意，自98年初某日起
    至同年3月19日下午4時為警查獲時止，提供上址按摩店為性
    交行為之場所，甲○○先以電話詢問張宗元，並依約在上址
    店內接應容留張宗元，及接應容留自行進入上址店內之林塗
    懺，媒介、容留張ＯＯ、林ＯＯ二人與已滿18歲之女子乙○
    ○及其他真實姓名年籍不詳之成年女子在上址按摩店房間從
    事性交易，並約定每次費用新臺幣2,000元至2,200元（起訴
    書誤為2,400元）不等，甲○○再個別從中抽取800元至
    1,000 元以牟利。嗣於98年3月19日下午4時許，為警當場查
    獲，並扣得甲○○所有供犯罪所用之已使用過之保險套、未
    使用過之保險套、計時時鐘各1個及潤滑液1瓶等物，始悉上
    情。
二、案經臺北縣政府警察局三重分局移送臺灣板橋地方法院檢察
    署檢察官偵查起訴。
    理  由
一、按被告以外之人於審判外之陳述，雖不符前四條之規定，而
    經當事人於審判程序同意作為證據，法院審酌該言詞陳述或
    書面陳述作成時之情況，認為適當者，亦得為證據；當事人
    、代理人或辯護人於法院調查證據時，知有第159 條第1 項
    不得為證據之情形，而未於言詞辯論終結前聲明異議者，視
    為有前項之同意，刑事訴訟法第159 條之5 定有明文。查被
    告對本件所引供述證據及非供述證據之證據能力，於本院審
    理期日時已表示沒意見，而不爭執證據能力（見本院99年2
    月4日審判筆錄），本院審酌該等證據取得過程並無瑕疵，
    與本案待證事實間復具有相當關聯性，以之為本案證據並無
    不當，認均有證據能力。
二、上訴人即被告甲○○對於上揭犯罪事實，於本院審理時已坦
    承不諱（見本院99年2月4日審判筆錄），此外，並有：
  (一)證人乙○○於警詢時證述：性交易係以被告告訴伊有客人來
    才開始交易，被告向客人收取2,000 元或2,200 元，給伊1,
    200元作代價，自己賺取800或1,000元等語（見98年度偵字
    第9087號偵查卷第22頁）；嗣於檢察官訊問時亦證稱：與男
    客從事性交易是被告介紹的，警察查獲當天是下午3時許去
    上班，約3時30分許被告叫伊先去房間等，那間房間沒有房
    號，伊等一下下，被告就和客人即證人張ＯＯ一起進入房間
    ，後來被告給伊1個保險套後就先離開；被告有跟伊說工作
    內容是要和男客從事性行為，伊應徵時被告就有跟伊說是要
    從事性交易，伊看過被告介紹蠻多個男客進入該處，和小姐
    從事性交易，伊在休息室都有看到和聽到，被告都是先叫小
    姐名字，叫小姐去房間，客人再進去房間，接著伊就聽見小
    姐和男客從事性交易的聲音等語明確（見同上偵查卷第64頁
    至第66頁）。
  (二)而證人張ＯＯ亦於檢察官訊問時證稱：被告今年初打電話問
    伊要不要過去從事性交易，她可以介紹小姐，包含為警查獲
    這次總共去三次，每次從事性交易費用都是2000元；為警查
    獲當天伊是與叫小婷的小姐性交易，小婷就是乙○○等語（
    見同上偵查卷第66頁）；於原審審理時復證述：伊被查獲當
    天是下午1點多到那裡，被告叫伊等一下，說小姐等一下就
    會過來，到下午3點多小姐才過來，然後到房間與小姐發生
    性交行為，性交易結束後警察就來了，伊還沒有繳錢，以前
    去該處進行性交易都是給2,000元；伊總共去過3次，第一次
    是在今年初，性交易的情形都一樣，都是被告在該處招呼，
    之前2次性交易的錢伊都是交給被告，第2次及第3次性交易
    的小姐都是小婷，伊不認識查獲本案的警員，查獲當天和伊
    從事性交易的女子精神狀況很正常，跟她的對話及她在警詢
    及偵查中的答話情形都很正常等語（見原審卷98年8月27日
    審判筆錄第4頁至第5頁）。
  (三)另證人林ＯＯ於偵查中證稱：伊於98年3月5日就有前往上址
    和小姐性交易，確切日伊不確定，伊看報紙廣告是刊登按摩
    ，伊本來要去按摩，結果去了以後被告說不是按摩，說這裡
    是做整套的，後來被告就帶了小姐到房間跟伊從事性交易，
    做完後伊付給被告2200元，伊這次也是要從事性交易，伊本
    次剛進門時被告沒有問伊是否需要從事色情交易，因為伊之
    前就去過，被告本來就知道伊是要去性交易等語（見同上偵
    查卷第66、67頁）；復於原審審理時結證稱：伊在以前有去
    過上開按摩店，伊第1次去的時候是由被告開門，進去時說
    要按摩，被告說按摩的小姐不在，還有另一種按摩，就是性
    交易，被告當時收了伊2,200元，交易的內容是有洗澡、按
    摩及性交，被查獲的此次與第1次是同一家，所以伊就沒有
    問交易的價錢及內容，被告也應該知道伊是第二次來的客人
    ，所以也沒有多作介紹，可是後來被告開門時，警方來查獲
    ，就沒有進行交易，在警局時看到上述被查獲的小姐，其精
    神狀況很正常，跟一般人是一樣的，在偵查中與檢察官的對
    答很正常，沒有異狀等語（見同上原審卷審判筆錄第7頁至
    第8頁）。查上開證人張ＯＯ及林ＯＯ與被告並不認識且無
    怨隙，應無設詞誣攀被告之理，況二人前後所證述之內容一
    致，且核與證人乙○○所述亦大致相符，應堪信實。顯見被
    告確以營利為目的，有使男女與他人為性交行為之意圖，而
    媒介及容留之行為，足認被告之自白與事實相符，而可採信
    。
  (四)此外，復有被告所有供本件犯罪所用之已使用過保險套、未
    使用過保險套、計時時鐘各1個、潤滑油1瓶扣案可資佐證，
    及查獲現場及扣案物品照片9張（見同上偵查卷第47頁至第
    51頁）等附卷可稽。
  (五)綜上所述，本件事證明確，被告犯行堪以認定，應依法論科
    。
三、論罪科刑：
  (一)按刑法第231 條第1 項所謂之容留，係指收容留置，意即提
    供他人為性交或猥褻行為場所之謂；而媒介則係指居間仲介
    之意（最高法院91年度臺上字第4431號、91年度臺上字第43
    74號判決參照）。次按刑法第231 條第1 項之圖利使人為性
    交或猥褻罪，犯罪構成要件乃以行為人主觀上有營利及使男
    女與他人為性交或猥褻行為之犯意，客觀上有引誘、容留或
    媒介之行為為已足，屬於形式犯。故行為人只要以營利為目
    的，有使男女與他人為性交或猥褻行為之意圖，而著手引誘
    、容留或媒介行為，即構成犯罪，至於該男女與他人是否果
    有為性交或猥褻之行為，則非所問。又因其犯罪為即時完成
    ，無待任何具體有形之結果發生，性質上與未遂犯並不相容
    ，應無未遂犯之可言（最高法院95年度臺上字第5439號判決
    意旨參照）。本件被告以營利為目的，居間媒介、容留男客
    與乙○○等人從事性交行為，其媒介、容留之行為即屬成立
    ，縱被告於案發當時尚未收取其與男客張ＯＯ該次議定之費
    用，及男客林ＯＯ尚未完成性交行為，揆諸前開說明，仍構
    成犯罪。
  (二)核被告所為，係犯刑法第231條第1項之意圖使女子與他人為
    性交之行為，而容留以營利罪。其媒介之低度行為，應為其
    後容留之高度行為所吸收，不另論罪。
  (三)又被告主觀上既係意圖使女子與他人為性交而媒介、容留以
    營利，並在上址持續經營按摩店，則其在被查獲前先後媒介
    、容留男客張ＯＯ、林ＯＯ、與乙○○等人為性交易行為，
    顯具有反覆實施之性質，仍屬基於之單一犯罪計劃接續所為
    之集合行為，於法律評價上為集合犯，而屬包括一罪之實質
    上一罪，仍論以一罪為已足。
四、原審對被告論罪科刑固非無見。惟查，本件現場查獲供犯罪
    所用之已使用過之保險套、未使用過之保險套及潤滑液1 瓶
    等物，為被告所提供，業據被告於本院審理時供承在卷（見
    本院卷第51頁），原審未及審酌，而未諭知沒收，即有未洽
    。原判決既有上開可議，應由本院撤銷改判。爰審酌被告前
    於97年12月4日因妨害風化案件，甫經原審於98年2月27日判
    處有期徒刑5月，緩刑3年，而於98年3月16日確定在案，有
    本院被告前案紀錄表1份附卷可憑，猶在緩刑期間，仍不知
    警惕，再犯本案，姑念被告於本院審理時已坦承本件犯行，
    並審酌被告為領有身心障礙手冊之極重度多重視障人士，有
    被告所提身心障礙手冊影本在卷可稽（見本院卷第55頁），
    被告因身心障礙謀生困難為此犯行，及所生之危害、犯後態
    度等一切情狀，量處被告有期徒刑6月，並諭知如易科罰金
    時，以新台幣1,000元折算壹日之標準，以示懲儆。至起訴
    書雖具體求處被告有期徒刑1年，然本院審酌上情，認量處
    如主文所示之刑，已足昭炯戒，附此敘明。
五、末查，扣案之計時時鐘1個、已使用過保險套、未使用過之
    保險套各1個及潤滑液1瓶等物，為被告所有提供為犯本案所
    用之物，業據被告於本院審理時供承在卷，爰依刑法第38
    條第1項第2款之規定宣告沒收。
據上論結，應依刑事訴訟法第369條第1項前段、第364條、第299
條第1項前段，刑法第231條第1項、第41條第1項前段、第38條第
1項第2款，刑法施行法第1條之1第1項、第2項後段，判決如主文
。
本案經檢察官張秋雲到庭執行職務。
中    華    民    國    99    年    3     月    4     日
                  刑事第六庭審判長法  官  林明俊
                                  法  官  何信慶
                                  法  官  吳淑惠
以上正本證明與原本無異。
如不服本判決，應於收受送達後10日內向本院提出上訴書狀，其
未敘述上訴之理由者並得於提起上訴後10日內向本院補提理由書
（均須按他造當事人之人數附繕本）「切勿逕送上級法院」。
                                  書記官  陳雅加
中    華    民    國    99    年    3     月    9     日
附錄本案論罪科刑法條全文：
中華民國刑法第231條
意圖使男女與他人為性交或猥褻之行為，而引誘、容留或媒介以
營利者，處5年以下有期徒刑，得併科10萬元以下罰金。以詐術
犯之者，亦同。
公務員包庇他人犯前項之罪者，依前項之規定加重其刑至二分之
一。

司法院資訊處製作；財團法人民間司法改革基金會備份。
